臺灣橋頭地方法院刑事裁定　
111年度聲字第254號
聲  請  人  臺灣橋頭地方檢察署檢察官
受  刑  人  甲○○


上列聲請人因受刑人數罪併罰有二裁判以上，聲請定其應執行之
刑（111年度執聲字第155號），本院裁定如下：
    主  文
甲○○犯如附表所示之罪，所處各如附表所載之刑，應執行有期
徒刑壹年貳月，如易科罰金，以新臺幣壹仟元折算壹日。
    理  由
一、聲請意旨略以：受刑人賴進成因犯如附表所示之罪，先後經
    判決確定如附表所示之刑，應依刑法第50條、第53條及第51
    條第5 款，定其應執行之刑，爰依刑事訴訟法第477條第1項
    聲請裁定等語。
二、按裁判確定前犯數罪者，併合處罰之；數罪併罰，有2 裁判
    以上者，依刑法51條之規定，定其應執行之刑；宣告多數有
    期徒刑者，於各刑中之最長期以上，各刑合併之刑期以下，
    定其刑期。但不得逾30 年，刑法第50條第1項前段、第53條
    、第51條第5 款分別定有明文。次按第1項至第4項及第7項
    之規定，於數罪併罰之數罪均得易科罰金或易服社會勞動，
    其應執行之刑逾6月者，亦適用之，刑法第41條第8項定有明
    文，是倘受刑人所受之宣告刑均合於刑法第41 條第1項前段
    得易科罰金之規定，定應執行之刑固超過6 個月，依前開說
    明仍得易科罰金，先予敘明。末按分屬不同案件之數罪併罰
    ，倘一裁判宣告數罪之刑，曾經定其執行刑，再與其他裁判
    宣告之刑定其執行刑時，在法理上亦應同受不利益變更禁止
    原則之拘束。亦即，上述另定之執行刑，其裁量所定之刑期
    ，不得較重於前定之執行刑加計後裁判宣告之刑之總和。同
    理，若併罰之數罪先前已有定應執行之刑，卻因被告另犯他
    罪之確定判決，致須再重定數應執行刑時，亦應有不利益變
    更禁止原則之適用（最高法院108 年度台非字第20號判決參
    照）。
三、查受刑人犯如附表所示各罪，業經如附表所示之判決分別判
    處如附表所示之刑，並於如附表所示之日期確定在案，有臺
    灣高等法院被告前案紀錄表及上開刑事判決各1 份在卷可稽
    ，是檢察官聲請定其應執行之刑，本院審核認聲請為正當，
    惟依照前開最高法院判決意旨，若併罰之數罪先前已有定應
    執行之刑，本於不利益變更禁止原則，本院不得量處超過原
    本已定之執行刑加上餘罪宣告刑之刑度，亦即受刑人犯如附
    表編號1至6所示之罪已經原判決定應執行有期徒刑11月，復
    因附表編號7所示之罪而再聲請定應執行刑，是本院不得量
    處超過1年3月（11月加上附表編號7所示之有期徒刑4 月）
    ，先予說明。審酌受刑人所犯各罪均為家庭暴力防治法之罪
    ，罪質相同，復考量犯罪時間之間隔非長，但附表編號1至6
    所示之罪已經原判決大幅度酌減，暨刑法預防需求及整體刑
    罰執行之考量等綜合因素後，本院認不應再過度酌減，依法
    定其應執行之刑如主文所示，併諭知如易科罰金之折算標準
    。
四、依刑事訴訟法第477條第1項，刑法第53條、第51 條第5款，
    第41條第1項前段、第8項裁定如主文。裁定如主文。
中　　華　　民　　國　　111 　年　　3 　　月　　8 　　日
                  刑事第五庭    法　官  黃志皓
以上正本證明與原本無異。
如不服本裁定，應於送達後5日內，向本院提出抗告狀。
中　　華　　民　　國　　111 　年　　3 　　月　　8 　　日
                                書記官  曾小玲
　　　　　　　　　　　　　　　　
附表：
編號 罪名   宣告刑 犯罪日期 偵察機關年度案號       最後事實審        確定判決      備註      法院、案號 判決日期 法院、案號 確定日期  1 家庭暴力防制法 有期徒刑4月，如易科罰金，以新臺幣1,000 元折算1 日。 109 年10月4日至同年月26日 臺灣橋頭地方檢察署109年度偵字第12419號等 臺灣橋頭地方法院109 年度易字第368號等 110年8月13日 臺灣橋頭地方法院109 年度易字第368號等 110年9月29日 編號1 至6 所示之罪，經該判決定應執行有期徒刑11月，如易科罰金，以新臺幣1,000 元折算1日。 2 家庭暴力防制法 有期徒刑3月，如易科罰金，以新臺幣1,000 元折算1 日。 109 年10月27日至同年月30日 臺灣橋頭地方檢察署109年度偵字第12419號等 臺灣橋頭地方法院109 年度易字第368號等 110年8月13日 臺灣橋頭地方法院109 年度易字第368號等 110年9月29日  3 家庭暴力防制法 有期徒刑3月，如易科罰金，以新臺幣1,000 元折算1 日。 109 年10月30日至同年月31日 臺灣橋頭地方檢察署109年度偵字第12419號等 臺灣橋頭地方法院109 年度易字第368號等 110年8月13日 臺灣橋頭地方法院109 年度易字第368號等 110年9月29日  4 家庭暴力防制法 有期徒刑3月，如易科罰金，以新臺幣1,000 元折算1 日。 109 年10月31日至同年11月6日 臺灣橋頭地方檢察署109年度偵字第12419號等 臺灣橋頭地方法院109 年度易字第368號等 110年8月13日 臺灣橋頭地方法院109 年度易字第368號等 110年9月29日  5 家庭暴力防制法 有期徒刑3月，如易科罰金，以新臺幣1,000 元折算1 日。 109 年11月7日至同月12日 臺灣橋頭地方檢察署109年度偵字第12419號等 臺灣橋頭地方法院109 年度易字第368號等 110年8月13日 臺灣橋頭地方法院109 年度易字第368號等 110年9月29日  6 家庭暴力防制法 有期徒刑5月，如易科罰金，以新臺幣1,000 元折算1 日。 109 年11月7日 臺灣橋頭地方檢察署109年度偵字第12419號等 臺灣橋頭地方法院109 年度易字第368號等 110年8月13日 臺灣橋頭地方法院109 年度易字第368號等 110年9月29日  7 家庭暴力防制法 有期徒刑4月，如易科罰金，以新臺幣1,000 元折算1 日。 109 年10月4日 臺灣橋頭地方檢察署110年度偵字第3853號 臺灣橋頭地方法院110年度簡字第1814號 110 年12月21日 臺灣橋頭地方法院110年度簡字第1814號 111年1月20日